# 对集团内子公司的投资是否属于重大影响按长投核算

提问人：iamclerk 时间：2023-02-06 11:35:24
我公司为集团总公司100%控股企业，我公司对集团内一家上市子公司的投资，持股比例属于前 5 大股东，我公司在这家子公司董事会没有席位但在监事会有席位，在子公司股东会议上是要和集团母公司保持一致。这种对集团内子公司的投资，是否属于重大影响按长投核算？

回答人：chenyiwei
由于本企业是集团的全资子公司，虽位列上市公司的前五大股东，但无董事席位，且在上市公司股东会议上是要和集团母公司保持一致，即无法独立地基于自身利益最大化目标参与是上市公司的财务和经营决策，因此，对被投资的上市公司无重大影响，应将所持有的上市公司股份按金融资产模式进行核算。
但在集团合并报表层面，本公司持有的上市公司股份也是集团持股的一部分，视同归母权益。进行合并抵销，不能作为少数股权处理。